臺灣臺中地方法院交通事件裁定　　　 100年度交聲字第2894號
原處分機關　　交通部公路總局臺中區監理所
異　議　人
即受處分人　　周岳霖
上列受處分人因違反道路交通管理處罰條例案件，對於交通部公
路總局臺中區監理所於民國100年10月4日所為之處分（原處分案
號：中監違字第裁60-ZDA107628號裁決書）聲明異議，本院裁定
如下：
  主    文
原處分撤銷。
周岳霖不罰。
    理  由
一、原處分意旨略以：受處分人即異議人周岳霖（下稱異議人）
    所有車號8821-UK號自小客車，於民國100年8月5日凌晨0時
    12分許，在國道一號高速公路北上254.15公里處，因「限速
    110公里，經雷達（射）測定行速為123公里，超速13公里」
    之違規，經拍照逕行舉發，故依道路交通管理處罰條例第33
    條第1項第1款之規定，裁處異議人罰鍰新臺幣3,000元，並
    依同條例第63條第1項規定記違規點數1點等語。
二、聲明異議意旨略以：其於100年8月2~7日出國旅遊，違規時
    間根本不在國內，且其車子停在住處大樓內，未將車子出借
    他人使用，而違規之車輛疑與其車輛車型不同，車牌應係遭
    人變造等語，並提出其護照彩色影本、住處大樓當日凌晨之
    監視器畫面、其車輛之照片資料。
三、按「汽車行駛於高速公路、快速公路或設站管制之道路，不
    遵使用限制、禁止、行車管制及管理事項之管制規則而有下
    列行為者，處汽車駕駛人新臺幣三千元以上六千元以下罰鍰
    ：一、行車速度超過規定之最高速限或低於規定之最低速限
    。」、「汽車駕駛人有下列各款所列條款之一者，除依原條
    款處罰鍰外，並予記點：一、有第三十三條第一項、第二項
    、第三十八條第一項、第四十條、第四十五條、第四十七條
    第一款至第三款、第四十八條、第四十九條或第六十條第一
    項、第二項第一款、第二款情形之一者，各記違規點數一點
    。」、汽車駕駛人行車速度超過規定之最高速限或低於規定
    之最低速限，當場不能或不宜攔截製單舉發者，經以科學儀
    器取得證據資料證明其行為違規時，得逕予舉發，道路交通
    管理處罰條例第33條第1項第1款、第63條第1項第1款、第7
    條之2第2項第9款、第1項第7款定有明文。本件原處分機關
    依此裁罰，本非無見。
四、經查，異議人確於100年8月2日出國，並於同月7日始回國等
    情，除有異議人所提之護照影本外，並據本院查詢其入出境
    資訊連結作業核對無訛，自堪採信。又依異議人所提供其住
    處之監視器資料顯示，異議人平日停車之處，確於100年8月
    5日凌晨0時0分2秒起至0時0分8秒，及其後之0時19分38 秒
    起，均均停有車輛，雖因該攝影機距離較遠，無法清楚照出
    確係本件異議人之8821-UK號自小客車，除有異議人所提之
    監視器資料、翻拍照片為證外，並經本院當庭勘驗無誤，核
    與異議人住處之大樓管理人員鄭焜璟於本院調查時證稱：「
    （問：文心南六路179號是何大樓？）大塊新象，我在那裡
    擔任管理員的工作已經一年多。（問：大樓二十四小時都有
    管理員？）是的，我們分二班，平日我值夜班。（問：異議
    人即受處分人的車子有無停放在大樓車位？）有，不過我不
    記得車號，每車位上方都有車牌號碼，所以我們巡邏時會看
    車位去對車牌號碼…（問：《提示異議人所提附件三至四照
    片》該處是否為異議人的車位？）是的。（問：《提示前開
    附件》異議人提出的資料是否向你們索取的？）是的，我們
    都有監視器資料放在電腦主機，資料可保存一個月，異議人
    是八月中旬時向我要的，資料還有存檔在電腦中，所以我直
    接拷貝給異議人，異議人向我要求影像的實際時間我不記得
    ，不過我是依照異議人要求拷貝的監視器時間給他…該畫面
    會從零時零分八秒直接跳到零時十九分三十八秒的原因是因
    當時畫面內均無移動的物體，所以電腦就不會存檔，直接跳
    到下次移動的物體上…（問：一百年八月五日當天你有無下
    去停車場巡邏？）有。（問：當天你有無印象看到異議人的
    車停在停車場？）我當日晚上十一點到十二點會下去巡邏，
    之後二、三點還會去巡邏一次，我二次都有看到異議人的車
    停在停車場，至於異議人車後GS460的字型我平常沒有特別
    去注意。」等語相符，並有證人鄭焜璟其後補提之在職證明
    書、8月份警衛值勤人員簽到表及警衛值勤日報表可憑。參
    以依異議人所提其所有車號8821-UK號自小客車，於夜間開
    燈後於車後確只有亮兩邊之側燈，且其車後車牌旁確貼有「
    GS460」車型之數字，核與違規照片車輛夜間行車時車後確
    有亮4個燈，且車後車牌旁並未貼有「GS460」車型之數字等
    情不符，亦有相關照片在卷可憑，雖經本院函詢和泰汽車股
    份有限公司表示，該「GS460」係採3M膠條貼附，可拆卸後
    再黏貼回去等情，惟如異議人當日確將車輛借予他人使用，
    應無特意拆卸該字體之理，而證人鄭焜璟當日既有下去停車
    場巡邏，如異議人有特地將車牌拆卸後借予他人使用之情形
    時，應可為鄭焜璟所發現，故本案綜合以上各情，並無證據
    顯示異議人所有車號8821-UK號自小客車確於民國100年8月5
    日凌晨0時12分許，在國道一號高速公路北上254.15公里處
    ，因超速違規之情形，故原處分機關據以裁罰，容有未洽。
    從而，本件異議為有理由，爰將原處分撤銷，並為異議人不
    罰之諭知。
五、依道路交通管理處罰條例第87條第2項、道路交通事件處理
    辦法第19條前段規定，裁定如主文。
中    華    民    國   100    年    11    月    30    日
                      交通法庭  法  官  黃建都
上正本證明與原本無異。
如不服本裁定應於送達後5日內向本院提出抗告狀(應附繕本)並
敘述抗告之理由。
                                書記官  賴玉真
中    華    民    國   100    年    11    月    30    日